最高法院刑事判決　　　　　　　　　　　　　　　九十一年度台上字第六八七三號
　　上　訴　人　甲○○
右上訴人因偽造有價證券等罪案件，不服台灣高等法院中華民國九十一年九月三日第
二審判決（九十一年度上訴字第二三三三號，起訴案號：台灣板橋地方法院檢察署九
十年度偵字第一六二一九、一九六三九、一九六四一號、九十一年度偵字第一四二五
號），提起上訴，本院判決如左：
    主  文
上訴駁回。
    理  由
按刑事訴訟法第三百七十七條規定：上訴於第三審法院，非以判決違背法令為理由，
不得為之。是提起第三審上訴，應以原判決違背法令為理由，係屬法定要件。且必須
依據卷內資料為具體之指摘，並足據以辨認原判決已具備違背法令之形式，始屬相當
。本件原判決認定上訴人甲○○於民國九十年二月間，在台北縣樹林市○○路○段一
八六號八樓住處，與綽號「阿和」、「阿正」、「阿春」之不詳姓名成年男子共同基
於概括之犯意聯絡，共同集資由上訴人於同年月某日，在台北市○○○路某處以新台
幣（下同）三十餘萬元之代價，向某不詳姓名男子購買筆記型電腦、燒錄機、護背機
、凸字機、防偽燈、燙金機各一台、模板一塊、燙金紙九捆、磁碟片二十六片、私章
五個、存摺八本、筆記本十三本及金融卡十張，作為偽造信用卡之工具。其中金融卡
十張均係來源不明之贓物，上訴人明知其情仍向上開不詳姓名男子故買之。而上訴人
復明知如原判決附表一所示之駕駛執照十七張、國民身分證十五張、健保卡四張及技
術士證一張亦係來源不明之贓物，仍於不詳時、地向綽號「阿朋」及其他不詳姓名男
子，以每張五千元至一萬元不等之代價而故買之。上訴人旋利用電腦網路向綽號「米
秀」之澳洲籍不詳姓名女子，以每筆一萬五千元之代價，購得信用卡內、外碼資料計
二百筆後，即自九十年二月底起，至同年九月間止，在台北縣樹林市○○路○段一八
六號八樓住處，以上開工具及證件等資料偽造陳唐文等人之信用卡計約二百張。並由
綽號「阿和」、「阿正」、「阿春」者將上訴人所偽造之信用卡成品，以每張二萬五
千元至三萬元不等之價格賣予不特定之人，或由上訴人持以刷卡詐購財物，而共同牟
取暴利。上訴人為使其偽造之信用卡得以順利使用，又先後於同年三月十七日及同年
七月八日，在不詳地點各以八千元之代價分別向綽號「阿益」、「阿民」者購得由該
二人變造換貼上訴人照片之陳明德、張少朋國民身分證各一張。上訴人亦明知張少朋
之健保卡一張係來源不明之贓物，仍併向「阿民」故買之，並於同年九月三十日凌晨
四時許，在台北縣新莊市○○路八十七號三花加油站前，持上開變造之張少朋國民身
分證供警方查驗，而予以行使，足以生損害於張少朋及戶政機關對戶籍管理之正確性
。上訴人又於九十年三月十七日，在不詳地點以四十五萬元之代價向綽號「阿益」者
購得偽造之信用卡一百張，除將其中五十張以三十萬元之代價轉賣予他人，其中二張
予以丟棄以外，並在其餘四十八張信用卡中之四張（即卷內編號一、二、三五、四七
號）背面連續偽造陳明德之署押四枚。在其中八張（即卷內編號七、二十一、二四、
二五、三十、三三、四六、四八號）背面連續偽造李國隆之署押八枚。在其中十二張
（即卷內編號八、九、十三、十八八、十九、二十、二十三、三十一、三十二、四十
一、四十四、四十五號）背面連續偽造林泰雄之署押十二枚。在其中五張（即卷內編
號三、十一、十五、二十九、四十二號）背面連續偽造蔡進雄之署押五枚。在其中三
張（即卷內編號十二、二十八、三十九號）背面連續偽造李孟誌之署押三枚，均足以
生損害於陳明德、李國隆、林泰雄、蔡進雄與李孟誌。上訴人進而自九十年三月二日
起，至同年四月十五日止，先後持上述四十八張偽造信用卡其中如卷內編號一、二所
示之偽造信用卡各一張（即彰化銀行卡號：0000000000000000號及
0000000000000000號）及偽造之其他銀行信用卡，前往桃園八德市
○○街一二七號「超時空科技公司」等特約商店刷卡購物。並依序偽簽陳明德、林楨
棟、戴宗甫、朱益平、吳盛清、李國隆、程自強、蔡進雄、林泰雄之署押，計九、二
、一、一、三、十三、四、一、三枚（每一枚均含複寫於信用卡簽帳單三聯，共計三
枚），而偽造上開信用卡簽帳單各一張（一式三份）。復將上開偽造之信用卡簽帳單
第二、三聯持交該等特約商店店員而予以行使，使各該店員均陷於錯誤而交付電腦週
邊商品及其他物品予上訴人，均足以生損害於前述陳明德等人及上開特約商店、彰化
銀行等發卡銀行暨財團法人聯合信用卡處理中心。上訴人繼於不詳時、地，在其所偽
造之美國運通銀行信用卡及慶豐銀行「ＶＩＳＡ」及「ＭＡＳＴＥＲ」信用卡背面上
連續偽造陳唐文之署押計三枚，並於同年八月二十七日十八時四十三分許，在桃園縣
中壢市○○○街四四五號「湯晟寢室名店」，將慶豐銀行「ＶＩＳＡ」信用卡一張（
卡號0000000000000000號），持向店員邱寶珠刷卡購物，並偽簽陳
唐文之署押一枚於上開偽造信用卡簽帳單上（含同時複寫於信用卡簽帳單三聯，計偽
造署押計三枚），而偽造該信用卡簽帳單一張（一式三份）。並將上開偽造信用卡簽
帳單第二、三聯持交該店店員，而予以行使，使該店店員陷於錯誤而同意交付上訴人
價值一萬三千元之床罩二組、拖鞋六雙及毛巾六條，足以生損害於陳唐文、「湯晟寢
室名店」、慶豐銀行及財團法人聯合信用卡處理中心等情。因而撤銷第一審判決，改
判仍依牽連犯關係從一重論處上訴人共同連續意圖供行使之用，而偽造信用卡（累犯
）罪刑。已敘明右揭事實，業據上訴人自白不諱，核與被害人邱寶珠、宋明鑫、陳唐
文、李月美、楊麗卿、張少朋、王姝儀、邱智緯、邱建鈞、歐秀花、劉世忠、于羅美
琪、呂本生、莊阿緞、康林淑美、教惠玲、謝秀麟、戴沈竹娘、沈鴻英、陳芸生、賴
永棟、徐彩娥、陳信吉、韋香鳳、蕭如絜、陳靜慧、黃美、朱燕茹、葉麗貞、盧志
雄、宋明鑫、楊麗卿、邱智緯、于羅美琪、呂本生、莊阿緞、康林淑美等人指訴情節
相符；復據證人陳國彬、吳信輝、吳維鈞、邱奇泰分別在警訊時及第一審審理時證述
明確。並有統一發票三張、偽造之信用卡資料六份、照片十四張、信用卡簽帳單三十
八張、財團法人聯合信用卡處理中心所出具之偽造信用卡資料四紙、證人邱奇泰所陳
報之四十八張偽造信用卡資料二紙、以偽造信用卡盜刷之明細資料四十六紙及贓物認
領保管單三十紙附卷可稽。復有上開變造之張少朋國民身分證一張、偽造信用卡成品
四十九張、半成品一百一十一張、製造偽卡用凸字打字機一台、模板一塊、燙金機一
台、燙金紙九捆、燒錄機一台、筆記型電腦一台、磁片二十六片、防偽鈔、偽卡燈一
台、護背機一台、人頭戶存摺八本、印章五個、筆記帳本十三本、變造之陳明德國民
身分證一張、帳冊筆記一本、偽造信用卡四十八張及信用卡三張扣案可資佐證。足見
上訴人之自白核與事實相符，應堪採信；為其所憑之證據及認定之理由，並以上訴人
於第一審所辯：伊僅偽簽陳明德、戴宗甫、程自強、林泰雄之署押，其餘林楨棟、朱
益平、吳盛清、李國隆、蔡進雄之署押係綽號「阿正」、「阿春」等人偽簽的，伊並
未將張少朋、陳明德之國民身分證上換貼自己照片云云，如何係圖減刑責之詞，而不
足以採信，亦於理由內詳加指駁及說明。核其所為之論斷，俱與卷內資料相符，從形
式上觀察，原判決並無調查未盡或判決適用法則不當等違法情形。上訴意旨略以：警
方在其住處查獲之偽造信用卡及製造工具等物均係偽卡集團成員「阿正」、「阿和」
、「阿春」等人所借放，並非伊所有。伊雖有偽造文書及使用偽卡購物之犯行，但並
非偽造信用卡之人；且伊所持用偽卡之內、外碼均係外國銀行所有，並不影響國內金
融秩序，原審未調查對其有利之證據，遽論以偽造信用卡罪，顯屬不當云云。惟查原
判決對於其如何認定上訴人有前述偽造信用卡等多項犯罪行為，以及警方於上訴人住
處所查獲之偽造信用卡暨製造偽卡之工具等物，均係綽號「阿正」、「阿和」、「阿
春」者與上訴人共同集資購得之物等情，均已詳敘其所憑之證據及認定之理由綦詳。
且上訴人於警訊及偵審中均坦承其有前述犯行不諱，亦未曾否認查扣之犯罪工具等物
品係其與前揭共犯所有，其於法律審之本院始為上開主張，自非依據卷內資料執為指
摘之合法上訴理由。又上訴人偽造大量銀行信用卡，除販售予他人使用外，復冒充真
卡持以刷卡購物，顯足以生損害於公眾及他人，對於國內金融秩序及信用均有嚴重損
害。上訴意旨謂其持用偽卡之內、外碼係外國銀行所有，對國內金融秩序並無影響云
云，顯無可取。是本件上訴意旨並非依據卷內訴訟資料，具體指摘原判決有如何違背
法令之情形，徒就原審採證認事職權之適法行使，以及原判決已明確論斷詳細說明之
事項，漫指為違法，且仍就查獲之偽造信用卡工具等物是否為其所有，以及其有無偽
造信用卡等單純事實，徒事爭執，自不足據以辨認原判決已具備違背法令之形式，揆
諸前揭說明，其上訴為違背法律上之程式，應予駁回。
據上論結，應依刑事訴訟法第三百九十五條前段，判決如主文。
中      華      民      國    九十一    年     十二     月      五      日
                              最高法院刑事第六庭
                                  審判長法官  吳  雄  銘
                                        法官  池  啟  明
                                        法官  石  木  欽
                                        法官  郭  毓  洲
                                        法官  吳  三  龍
      右正本證明與原本無異
                                              書  記  官
中      華      民      國    九十一    年     十二     月      九      日
